【裁判字號】    95,訴,3179
【裁判日期】    951031
【裁判案由】    毒品危害防制條例
【裁判全文】
臺灣臺中地方法院刑事判決              95年度訴字第3179號
公  訴  人  臺灣臺中地方法院檢察署檢察官
被      告  丙○○
上列被告因違反毒品危害防制條例案件，經檢察官提起公訴（95
年度毒偵字第4644號），被告於準備程序中就被訴事實為有罪之
陳述，受命法官於聽取當事人之意見後，由本院合議庭裁定以簡
式審判程序判決如下：
    主    文
丙○○施用第一級毒品，累犯，處有期徒刑陸月，如易科罰金，
以新臺幣壹仟元折算壹日。扣案之第一級毒品海洛因壹包（含包
裝重零點陸公克）沒收銷燬之；扣案之注射針筒壹支沒收。
    犯罪事實及理由
一、犯罪事實：
    丙○○前因施用毒品案件，經本院以民國九十三年毒聲字第
    六三七號裁定令入勒戒處所施以觀察勒戒後，因無繼續施用
    傾向，已於九十三年十月七日觀察勒戒執行完畢釋放，並經
    臺灣臺中地方法院檢察署檢察官以九十三年度毒偵字第一六
    五七號為不起訴處分確定；其又因施用第一、二級毒品案件
    ，經本院以九十四年度簡字第一二九號各判處有期徒刑五月
    、三月，如易科罰金，均以銀元三百元折算一日，並定應執
    行有期徒刑六月，如易科罰金，以銀元三百元折算一日確定
    ，入監服刑後，已於九十五年七月十三日縮刑期滿執行完畢
    。詎丙○○於前開觀察、勒戒執行完畢釋放後五年內，不知
    悛悔警惕，另基於施用第一級毒品之犯意，於九十五年九月
    二十七日十時許，在位於臺中縣大甲鎮○○路「第一市場」
    之公共廁所內，以將第一級毒品海洛因摻水用注射針筒注射
    之方式，施用第一級毒品海洛因一次。丙○○於前開施用第
    一級毒品海洛因完畢後，在有偵查權限之警察機關尚未發覺
    犯罪前，旋即於同日十時五十分許，自行撥打電話至臺中縣
    警察局大甲分局大甲派出所（下稱大甲派出所）坦承其有施
    用毒品之犯行並告知警察其在臺中縣大甲鎮○○路五八七巷
    六號之住處，嗣經大甲派出所警員甲○○、謝源煥至上址住
    處時，丙○○復主動交出其所有供施用之第一級毒品海洛因
    一包（含包裝重○點六公克）及其所有供施用之第一級毒品
    海洛因所用之注射針筒一支予該二名警員，並自願接受裁判
    ，而為警當場扣得前開海洛因一包及注射針筒一支，且經警
    採集其尿液送往中山醫學大學附設醫院檢驗科藥物檢測中心
    以免疫酵素分析法及氣相層析質譜儀法（即ＧＣ／ＭＳ）檢
    驗結果，亦呈第一級毒品海洛第一級毒品海洛因於人體代謝
    後之可待因、嗎啡陽性反應，因而查悉上情。
二、本案證據：
    (一)被告丙○○於警詢、偵查及本院審理時之自白。
    (二)被告前開自首之事實，業據證人甲○○於本院審理時結證
      明確。
    (三)真實姓名對照表、中山醫學大學附設醫院檢驗科藥物檢測
      中心九十五年十月五日檢驗報告（下稱前開醫院檢驗報告
      ）各一紙。
    (四)扣案之第一級毒品海洛因一包（含包裝重○點六公克）。
    (五)扣押物品清單一紙。
    (六)臺灣臺中地方法院檢察署刑案資料查註紀錄表、臺灣高等
      法院被告全國前案紀錄表（被告累犯、前案及素行之認定
      ）。
三、不另為無罪諭知部分：
  (一)公訴意旨另以：被告自九十五年七月下旬某日起至同年九月
    二十七日十時前某時止，亦有多次施用第一級毒品海洛因之
    犯行，而認此部分與前開九十五年九月二十七日十時施用第
    一級毒品海洛因部分，有包括一罪之集合犯關係，因認被告
    此部分行為亦涉犯毒品危害防制條例第十條第一項之施用第
    一級毒品罪嫌。
  (二)按犯罪事實應依證據認定之，無證據不得認定犯罪事實；又
    不能證明被告犯罪者，應諭知無罪之判決，刑事訴訟法第一
    百五十四條第二項及第三百零一條第一項分別定有明文。又
    按被告或共犯之自白，不得作為有罪判決之唯一證據，仍應
    調查其他必要之證據，以察其是否與事實相符，刑事訴訟法
    第一百五十六條第二項定有明文。且按施用毒品尿液中排出
    最長時限，受施用劑量、施用方式、個人體質及其代謝情況
    等因素影響，因個案而異，一般可檢出最長時間海洛因服用
    後二至四天一節，有行政院衛生署管制藥品管理局九十二年
    十二月二日管檢字第○九二○○○九九九○號函可參。本件
    公訴人認為被告有前揭多次施用海洛因犯行，主要係以被告
    之供述及前開醫院檢驗報告所顯示之嗎啡於人體代謝後之閹
    值濃度高達36983ng/ml，為其所憑之論據。
  (三)經查，被告於警詢、偵查迄本院審理時，僅就其於九十五年
    九月二十七日十時許施用海洛因一次部分為一致之供述，其
    於警詢除未就其餘施用海洛因之次數、頻率等情為任何自白
    外，被告於偵查中雖陳稱：其自九十五年七月間斷斷續續都
    有在施用海洛因，最近幾乎每天都有施用；於本院審理時則
    陳稱：其係自九十五年七月底開始施用海洛因，剛開始是一
    、二天施用一次，後來同年八月中旬至同年九月是一天施用
    一次等語，惟被告另方面於本院訊問及本院審理時復陳明：
    本案經警採尿前四日內，其僅於九十五年九月二十七日十時
    許施用海洛因一次等語（見本院卷十四、三二頁），顯見被
    告除於九十五年九月二十七日十時許施用海洛因一次部分外
    ，被告就其施用海洛因次數、頻率之自白均互有不同，存有
    瑕疵，已難遽予憑採。且大甲派出所警員即證人甲○○於本
    院審理時結證：其僅在被告左手手臂看到一個新的痕跡的針
    孔，被告手臂或是身體其餘部位是否有舊的針孔痕跡，其當
    時並無注意看等語，益見無從遽予被告不利之認定。再參諸
    前開行政院衛生署管制藥品管理局函釋意見，可知施用第一
    級毒品海洛因尿液中排出之最長時限，亦可能僅為服用後二
    天，且施用海洛因等毒品尿液中排出最長時限，受施用劑量
    、施用方式、個人體質及其代謝情況等因素影響，因個案而
    異，於此情形，自亦無從以前開醫院檢驗報告所顯示之嗎啡
    於人體代謝後之閹值濃度之高低，作為施用次數為何推認之
    基礎，則被告除就九十五年九月二十七日十時許施用海洛因
    一次犯行之自白部分，確能以前揭醫院檢驗報告，作為此部
    分事實之補強證據，並進一步認定被告此部分自白確與事實
    相符外，就被告逾此部分之前揭自白，除存有瑕疵外，亦乏
    積極證據足資認定，自無從逕為不利被告之認定。惟公訴人
    認此部分與上述經本院認定有罪部分有集合犯之實質上一罪
    關係，本院爰不另為無罪之諭知，附此敘明。
四、應適用之法條：依刑事訴訟法第二百七十三條之一第一項、
    第二百九十九條第一項前段、第三百十條之二、第四百五十
    四條第一項，毒品危害防制條例第十條第一項、第十八條第
    一項前段，刑法第十一條、第四十七條第一項、第六十二條
    前段、第三十八條第一項第二款，判決如主文。
五、如不服本判決，應於判決送達後十日內，向本院提出上訴狀
    （須附繕本），上訴於臺灣高等法院臺中分院。
本案經檢察官乙○○到庭執行職務。
中    華    民    國    95    年    10    月    31    日
                  刑事第九庭    法  官  何世全
以上正本證明與原本無異。
                                書記官  童洪芳美
中    華    民    國    95    年    10    月    31    日
附錄論罪科刑法條全文：
毒品危害防制條例第十條第一項
施用第一級毒品者，處六月以上五年以下有期徒刑。


司法院資訊處製作；財團法人民間司法改革基金會備份。
